臺灣南投地方法院民事簡易裁定
111年度投簡字第133號
原      告  吳永展  
被      告  富邦資產管理股份有限公司



法定代理人  洪主民  
上列當事人間債務人異議之訴事件，本院裁定如下：
    主  文
原告之訴駁回。
訴訟費用由原告負擔。
    理  由
一、按當事人起訴，應以訴狀表明當事人及法定代理人、訴訟標
    的及其原因事實及應受判決事項之聲明，提出於法院為之（
    民事訴訟法第244條第1項），倘未表明，其起訴不合程式，
    審判長應定期間先命補正（民事訴訟法第249條第1項第6款
    ）（最高法院107年度台上字第2304號判決意旨參照）。上
    開規定，於簡易訴訟程序亦有適用（民事訴訟法第436條第2
    項）。復按民事訴訟乃係當事人間就私法上權利義務之紛爭
    ，請求法院為判決之程序。故民事訴訟必有：㈠特定之當事
    人；亦即請求判決之人及其相對人（原告、被告）。㈡私法
    上權利義務之紛爭。㈢請求法院為如何內容之判決，以保護
    其私法上之權利，即一定之明確聲明（應受判決事項之聲明
    ）。訴必具備上述三要素，始為完整。雖有對立之當事人及
    私法上權利義務之紛爭，而無請求法院為如何判決之內容，
    即非完整之訴（最高法院109年度台抗字第1303號裁定意旨
    參照）。所稱之「應受判決事項之聲明」乃請求判決之結論
    ，亦係請求法院應為如何判決之聲明，如當事人獲勝訴之判
    決，該聲明即成為判決之主文，並為將來據以強制執行之依
    據及範圍。是以原告提起給付之訴，依上揭起訴必備程式之
    規定，所表明訴之聲明（給付內容及範圍）與法院所為之判
    決主文，均必須明確一定、具體合法、適於強制執行，俾利
    於強制執行及決定既判力之主客觀範圍，以達成紛爭一次解
    決之目的（最高法院100年度台上字第798號、98年度台上字
    第599號判決意旨參照）。於原告提起確認訴訟、形成訴訟
    表明訴之聲明時，亦同。
二、經查，原告起訴時，起訴狀僅記載：依強制執行法第14條規
    定，向貴院提出異議部分之說明如下：本件債權依民法規定
    債權時效已超過15年，提出抗辯權，並依法聲請停止執行等
    語，惟未說明應受判決事項之聲明為何（即請求法院應為如
    何判決之聲明，如當事人獲勝訴之判決，該聲明即成為判決
    之主文，並為將來據以強制執行之依據及範圍），及訴訟標
    的係強制執行法第14條第1項或第2項，抑或是一併主張，致
    本院難以特定原告主張之應受判決事項之聲明、訴訟標的及
    其原因事實。嗣本院於民國111年3月28日以裁定命原告於裁
    定送達翌日起5日內補正訴訟標的及適法、明確之聲明，上
    開裁定於111年4月8日寄存於南投縣政府警察局南投分局名
    間分駐所，並於111年4月18日生送達原告之效力，有送達證
    書可參。原告逾期迄今仍未補正，其訴顯不合法，應予駁回
    。
三、依民事訴訟法第436條第2項、第249條第1項第6款、第95條
    、第78條，裁定如主文。
中　　華　　民　　國　　111 　年　　4 　　月　　28　　日
                  南投簡易庭  法  官　鄭煜霖
以上為正本係照原本作成。
如不服本裁定，應於送達後十日內，向本院提出抗告狀並表明抗
告理由，如於本裁定宣示後送達前提起抗告者，應於裁定送達後
十日內補提抗告理由書（須附繕本），並繳納抗告費新臺幣一千
元。
中　　華　　民　　國　　111 　年　　4 　　月　　28　　日
      　　　　　　　　　　　　書記官  洪妍汝